臺灣臺東地方法院刑事判決
111年度簡上字第8號
上  訴  人
即  被  告  陳玉燕




輔  佐  人
即被告之妹  陳碧燕


上列上訴人即被告因竊盜案件，不服本院臺東簡易庭中華民國11
1年1月28日111年度東簡字第24號第一審刑事簡易判決（聲請簡
易判決處刑案號：臺灣臺東地方檢察署110年度偵字第3869號）
，提起上訴，本院管轄之第二審合議庭判決如下：
    主  文
上訴駁回。
陳玉燕緩刑貳年。
    事實及理由
一、本案經本院合議庭審理結果，認為原判決以上訴人即被告陳
    玉燕犯刑法第320條第1項之竊盜罪，適用同法第320條第1項
    、第41條第1項前段，量處被告拘役20日，如易科罰金，以
    新臺幣（下同）1000元折算1日，核其認事用法及量刑均無
    不當，應予維持，其餘犯罪事實、證據及理由，除聲請簡易
    判決處刑書證據並所犯法條欄一第3列贅載之「搜索」2字應
    刪除外，其餘均引用如附件第一審判決書及臺灣臺東地方檢
    察署檢察官聲請簡易判決處刑書之記載。
二、被告上訴意旨略以：伊已與告訴人伍雲卿達成和解並賠償80
    00元，希望能給伊緩刑機會等語。
三、按是否宣告緩刑，法院本屬有權自由斟酌決定，縱未宣告緩
    刑，亦不生不適用法則或其他違背法令之問題，被告不得任
    意指摘為違法（最高法院92年度台上字第2117號判決意旨參
    照）。被告提起本案上訴，對原審認定之犯罪事實並無爭執
    ，亦坦承犯罪，惟以希冀獲得緩刑為由，提起上訴，雖無理
    由，應予駁回，然被告前未曾因故意犯罪受有期徒刑以上刑
    之宣告，有臺灣高等法院被告前案紀錄表在卷為憑，其因一
    時失慮，致罹刑章，其於偵查中及審理中，對犯行自白不諱
    ，深具悔意，本院綜核其個人與家庭環境各情，兼參酌被告
    於案發後已與告訴人達成和解並賠償完畢，告訴人亦表示經
    詢問公司意見，同意原諒被告，被告已賠償，同意給予緩刑
    之機會等語，有和解書、本院公務電話紀錄附卷可佐（本院
    簡上卷第15、37頁），足認被告已取得告訴人之原諒，是被
    告經此偵審程序及刑罰宣告之教訓後，當已知所警惕，信無
    再犯之虞，本院斟酌一切情事，認所宣告之刑，以暫不執行
    為當，爰依刑法第74條第1項第1款之規定宣告緩刑2年，以
    勵自新。
據上論斷，應依刑事訴訟法第455條之1第1項、第3項、第368條
、第373條，刑法第74條第1項第1款，判決如主文。
本案經檢察官陳金鴻聲請簡易判決處刑，檢察官林靖蓉到庭執行
職務。
中　　華　　民　　國　　111 　年　　 6  　月　　28　　日
                  刑事第三庭  審判長法  官  吳宗航
                                    法  官  陳昱維
                                    法  官  朱貴蘭
上正本係照原本作成。
本件不得上訴。 
中　　華　　民　　國　　111 　年　　6 　　月　　28　　日
                                    書記官  邱仲騏